臺灣桃園地方法院刑事判決　
110年度訴字第43號
公  訴  人  臺灣桃園地方檢察署檢察官 
被      告  劉巧琦（原名黃雯妮）



選任辯護人  彭成桂律師 
上列被告因詐欺案件，經檢察官提起公訴（109年度偵字第22237
號），及移送併辦（110年度偵字第18901號），本院判決如下：
    主  文
劉巧琦犯三人以上共同詐欺取財罪，處有期徒刑壹年肆月。
    事  實
一、劉巧琦（原名黃雯妮）為成年人，依一般社會生活經驗，明
    知金融帳戶為個人信用、財產之重要表徵，具有一身專屬性
    質，且可預見真實姓名年籍不詳、Line通訊軟體暱稱「雨婕
    」之人（下稱「雨婕」），不自行申辦金融帳戶，而要求其
    提供金融帳戶之帳號，係用以作為向不特定人詐欺取財等不
    法犯罪行為之工具，亦可預見真實姓名年籍不詳、Line通訊
    軟體暱稱「長宏ＫＴ」之人（下稱「長宏ＫＴ」），不自行領取
    款項，卻指示其提領來源不明之款項後，再將該筆款項交予
    自稱「林先生」之張博翔，每提領新臺幣（下同）10萬元其
    即可抽取4,000元作為報酬，將可能為渠等遂行詐欺犯罪及
    遮斷資金流動軌跡、隱匿詐欺犯罪所得之去向而逃避國家追
    訴處罰效果，亦不違背其本意，竟與「雨婕」、「長宏ＫＴ」
    、張博翔及渠等所屬之詐欺集團成員共同意圖為自己不法之
    所有，基於三人以上共同詐欺取財及洗錢之不確定故意之犯
    意聯絡，由劉巧琦將其所申辦之玉山商業銀行帳號000-0000
    000000000號帳戶（下稱玉山銀行帳戶）之存摺封面拍照後
    ，於民國109年5月22日晚間7時25分許，以Line通訊軟體傳
    送予「雨婕」，作為匯入詐欺款項之帳戶，並負責依「長宏
    ＫＴ」指示自前開帳戶提領詐欺款項交予他人。而「雨婕」、
    「長宏ＫＴ」、張博翔所屬之詐欺集團成員取得劉巧琦名下玉
    山銀行帳戶之帳號後，即意圖為自己不法之所有，基於三人
    以上共同詐欺取財及洗錢之犯意聯絡，於109年5月24日下午
    2時58分許，撥打電話予李學禹，佯稱係李學禹友人蔡曉玲
    ，因其更換行動電話，要求李學禹加入其指定之Line通訊軟
    體帳號為好友，並有急事需借款云云，致李學禹陷於錯誤，
    遂接續於109年5月25日上午11時35分、37分許，依指示將5
    萬元、5萬元（另扣手續費14元），共10萬元匯入劉巧琦名
    下玉山銀行帳戶內。嗣劉巧琦即依「長宏ＫＴ」指示，前往桃
    園市○○區○○路000號之玉山銀行中壢分行操作自動櫃員機，
    於109年5月25日中午12時58分、59分及同日下午1時、1時1
    分許，自其名下玉山銀行帳戶陸續提領3萬元、3萬元、3萬
    元及6,000元，共9萬6,000元，並留下4,000元未提領（該帳
    戶餘額斯時為4,184元），作為劉巧琦提領前開款項之報酬
    ，劉巧琦復依「長宏ＫＴ」指示至桃園市中壢區中山路228巷
    內，將其提領之9萬6,000元交予自稱「林先生」之張博翔（
    所犯三人以上共同詐欺取財罪，業經臺灣苗栗地方法院以11
    0年度訴字第232號判決判處有期徒刑1年1月）。經李學禹發
    覺受騙後，報警處理，始為警循線查悉上情。
二、案經李學禹訴由桃園市政府警察局龍潭分局報告臺灣桃園地
    方檢察署檢察官偵查起訴。
    理  由
壹、程序方面
一、供述證據
㈠、按被告以外之人於審判外之陳述，雖不符刑事訴訟法第159條
    之1至第159條之4等規定，而經當事人於審判程序同意作為
    證據，法院審酌該言詞陳述或書面陳述作成時之情況，認為
    適當者，亦得為證據。當事人、代理人或辯護人於法院調查
    證據時，知有刑事訴訟法第159條第1項不得為證據之情形，
    而未於言詞辯論終結前聲明異議者，視為有前項之同意，刑
    事訴訟法第159條之5定有明文。
㈡、經查，本案判決所引用以下審判外作成之相關供述證據，被
    告劉巧琦（原名黃雯妮）業於本院準備程序訊問中陳明：證
    據能力均不爭執，均同意作為本案證據使用等語明確（見本
    院卷第31頁）；此外，公訴人、被告及其辯護人於本院審判
    期日均表示無意見而不予爭執（見本院卷第251頁反面至第2
    59頁反面），亦未於言詞辯論終結前聲明異議，本院審酌前
    開證據資料製作時之情況，尚無違法取得及證明力明顯過低
    之瑕疵，認以之作為證據應屬適當，且各該證據均經本院於
    審判期日依法進行證據之調查、辯論，被告於訴訟上之防禦
    權，已受保障，故前開證據資料均有證據能力。
二、非供述證據
　　本案判決其餘所依憑認定被告犯罪事實之各項非供述證據，
    本院亦查無有何違反法定程序取得之情形，依刑事訴訟法第
    158條之4規定之反面解釋，均具有證據能力。
貳、實體方面
一、訊據被告就其有將名下玉山銀行帳戶存摺封面拍照後，於10
    9年5月22日晚間7時25分許，以Line通訊軟體傳送予「雨婕
    」作為匯入款項之帳戶，並負責依「長宏ＫＴ」指示自前開帳
    戶提領款項交予他人，而每提領10萬元其即可抽取4,000元
    作為報酬，嗣依「長宏ＫＴ」指示，前往桃園市○○區○○路000
    號之玉山銀行中壢分行操作自動櫃員機，並於109年5月25日
    中午12時58分、59分，以及同日下午1時、1時1分許，自其
    名下玉山銀行帳戶各提領3萬元、3萬元、3萬元及6,000元，
    共9萬6,000元，並留下4,000元未提領（該帳戶餘額斯時為4
    ,184元），作為其提領前開款項之報酬後，再依「長宏ＫＴ」
    指示至桃園市中壢區中山路228巷內，將其提領之9萬6,000
    元交予自稱「林先生」之張博翔等事實固供認屬實，惟矢口
    否認有何三人以上共同詐欺取財及洗錢之犯行，辯稱：我是
    應徵家庭代工，才提供我名下玉山銀行帳戶之帳號予對方，
    並依對方指示提領款項，且我因為害怕對方傷害我，才將款
    項交予對方，我不知道這是詐騙云云。辯護人則以：被告所
    接受到的工作內容與一般工作並無差異，且從被告與「雨婕
    」透過Line通訊軟體之對話內容觀之，其從未懷疑過提供金
    融帳戶之帳號予對方及為對方提領款項是在從事詐欺，被告
    僅係單純應徵工作，並不知道匯到其名下玉山銀行帳戶內之
    款項為詐騙款項，而被告所獲得之4,000元報酬與一般工作
    薪資相較，雖屬不相當，然其主觀上係配合他人投資虛擬貨
    幣始獲得前開報酬，此與一般人主觀上之認知相同，當屬正
    常，又被告亦未加入詐欺集團為三人以上共同詐欺取財之犯
    行，尚難僅憑告訴人李學禹之指述及卷內事證證明被告與詐
    騙集團有行為分擔及犯罪聯絡云云，為被告辯護。
二、經查：
㈠、告訴人李學禹因遭本案詐欺集團成員施用詐術，致於錯誤，
    遂依指示接續於109年5月25日上午11時35分、37分許，將5
    萬元、5萬元（另扣手續費14元），共10萬元匯入被告名下
    玉山銀行帳戶內之情節，業據其於警詢時指述綦詳（見109
    年度偵字第22237號卷【下稱偵22237號卷】第15至19頁），
    並有告訴人於109年5月24日與「曉玲」之通話紀錄及其於10
    9年5月24日至25日與Line通訊軟體暱稱「曉玲」間之對話紀
    錄（見偵22237號卷第37至41頁）、告訴人於109年5月25日
    將前開款項匯至被告名下玉山銀行帳戶之匯款紀錄擷圖（見
    偵22237號卷第41頁）等證在卷可佐，是告訴人前開指述足
    以採信。此外，被告將其名下玉山銀行帳戶存摺封面拍照後
    ，於109年5月22日晚間7時25分許，以Line通訊軟體傳送予
    「雨婕」作為匯入款項之帳戶，並負責依「長宏ＫＴ」指示自
    前開帳戶提領款項交予他人，而每提領10萬元其即可抽取4,
    000元作為報酬，嗣依「長宏ＫＴ」指示，前往桃園市○○區○○
    路000號之玉山銀行中壢分行操作自動櫃員機，並於109年5
    月25日中午12時58分、59分，以及同日下午1時、1時1分許
    ，自其名下玉山銀行帳戶各提領3萬元、3萬元、3萬元及6,0
    00元，共9萬6,000元，並留下4,000元未提領（該帳戶餘額
    斯時為4,184元），作為其提領前開款項之報酬後，再依「
    長宏ＫＴ」指示至桃園市中壢區中山路228巷內，將其提領之9
    萬6,000元交予自稱「林先生」之張博翔等情，迭據被告於
    警詢、偵訊、本院準備程序及審理中坦認屬實（見偵22237
    號卷第7頁反面、第9頁、第49頁及反面，110年度偵字第189
    01號卷【下稱偵18901號卷】第21頁反面至第25頁、第221頁
    及反面，審訴卷第53頁、第54頁，本院卷第29至30頁、第26
    1頁反面），核與證人張博翔於警詢時之證述（見偵18901號
    卷第7頁反面至第11頁）相符，並有被告與「雨婕」、「長
    宏ＫＴ」間之Line通訊軟體對話紀錄（見本院卷第117至125頁
    、第133至141頁；本院卷第145頁、第155至157頁、第165至
    171頁、第177至183頁）、桃園市○○區○○路000號之玉山銀行
    中壢分行自動櫃員機監視器拍攝到被告於109年5月25日提領
    款項之畫面翻拍照片（見偵18901號卷第99頁）、被告於109
    年5月25日提領款項之交易明細表4張（見偵18901號卷第127
    頁）、桃園市○○區○○路000巷○○○○○○○○○○於000○0○00○○巷○○○
    ○○○○○○○○00000號卷第135頁），以及被告名下玉山銀行帳戶
    之基本資料及歷史交易明細表（見偵22237號卷第33至35頁
    ）等證在卷可稽，足徵被告交付之玉山銀行帳戶確已作為詐
    欺集團成員向告訴人詐欺取財所用之工具，嗣由被告自前開
    帳戶提領詐欺款項交予張博翔而遮斷資金流動軌跡、隱匿詐
    欺犯罪所得之去向，洵堪認定。
㈡、被告確有三人以上共同詐欺取財及洗錢之不確定故意：
１、按在金融機構開立帳戶，請領存摺、金融卡使用，係針對個
    人身分之社會信用而予以資金流通之經濟活動，具有強烈之
    屬人性，金融帳戶事關存戶個人財產權益保障，當存戶之存
    摺、印章，與金融卡及密碼結合，專屬性、私密性更加提高
    ，除非本人或與本人具密切親誼關係者，難認有何理由可自
    由流通使用該帳戶之帳號，一般人自有應妥為保管，以防止
    他人無正當且合法理由使用之認識。縱有特殊情況偶有將帳
    戶之帳號交付他人之需，亦必深入瞭解其用途後再行提供以
    使用，恆係一般人日常生活經驗與事理。又金融帳戶為個人
    理財之工具，申請開立金融帳戶並無任何特殊之限制，一般
    民眾皆可以存入最低開戶金額之方式申請開戶，且一個人可
    在不同之金融機構申請數個存款帳戶使用，並無任何困難，
    此乃眾所周知之事實。而依一般人之社會生活經驗，若見有
    非親非故之人不以自己名義申請開戶，反而以各種名目向不
    特定人收集金融帳戶供己使用，衡情當已可預見收集金融帳
    戶者，係將所收集之帳戶用於從事財產犯罪或其他不法行為
    。再者，將款項任意匯入他人帳戶內，即有可能遭該帳戶持
    有人提領一空之風險，故倘其來源合法、正當，實無將款項
    匯入他人帳戶，再委請該帳戶持有人代為提領後輾轉交付之
    必要，則依一般人之社會生活經驗，若遇刻意將款項匯入他
    人帳戶，再委託他人代為提領款項之情形，衡情亦可預見所
    匯入之款項當有可能係詐欺取財、洗錢等不法犯罪之所得。
    況觀諸現今社會上，詐欺集團以收集而來之人頭帳戶，作為
    詐欺犯罪之轉帳帳戶，利用車手提領人頭帳戶內之款項，亦
    經報章媒體多所批露，並屢經政府及新聞為反詐騙之宣導，
    因此提供帳戶予非親非故之人，受讓人將持以從事財產犯罪
    ，且委由他人臨櫃或至自動付款設備代為提領金融帳戶款項
    者，實係藉此取得不法犯罪所得，均屬具通常智識經驗之人
    所能知悉或預見。查被告於本案行為時係年滿20歲之成年人
    ，並具二、三專肄業之教育程度（見偵22237號卷第11頁）
    ，亦自陳曾在家樂福、麥當勞擔任收銀人員一職，此據被告
    陳明在卷（見偵22237號卷第49頁反面，偵18901號卷第221
    頁，審訴卷第53頁），堪認被告為具有相當智識程度及社會
    經驗之人，對於上情自難諉為不知。
２、被告於警詢及偵訊中供稱：Line通訊軟體暱稱「雨婕」之人
    叫我把玉山銀行帳戶之帳號拍照傳給他，又叫他們公司的專
    員加我的Line，我再依該專員即「長宏ＫＴ」之指示領出我前
    開帳戶內10萬元交給1名真實姓名年籍不詳、自稱公司業務
    的林先生，我不認識林先生，他身著白色上衣、牛仔褲、藍
    色後背包，我不知道他的姓名或聯絡方式等語（見偵22237
    號卷第9頁，偵18901號卷第23至25頁反面、第29頁反面、第
    221頁反面），是被告於案發當時對於「雨婕」、「長宏ＫＴ
    」、自稱「林先生」（按即張博翔）等人之真實姓名年籍及
    背景全然不知，其等間亦無共同朋友，更無密切親誼關係或
    信任基礎，至為明確。倘若「雨婕」係為合法用途而向被告
    索取玉山銀行帳戶之帳號作為合法款項匯入之用，其大可使
    用自己或親友所持有之金融帳戶，何須迂迴向無信任基礎之
    被告徵求帳戶供匯款，再由被告依「長宏ＫＴ」指示代為提款
    交予自稱「林先生」之張博翔，而徒增於款項匯入後遭被告
    拒絕提領或逕自侵吞之風險，且事後尚須額外支付被告取款
    之對價，此情顯與事理相悖。
３、又被告於偵訊中供稱：我交錢之前，看過都沒有監視器等語
    （見偵22237號卷第49頁反面）；復於本院審理中供稱：對
    方以Line叫我到巷子裡，將錢交給不認識之男子等語（見本
    院卷第261頁反面至第263頁），經審判長詢以「妳在偵訊中
    跟檢察官說：『交錢之前，你看過那邊都沒有監視器』，妳為
    什麼在交錢前，會特別注意那邊有沒有監視器？」，則答稱
    ：「我有看一下周圍，才發現巷子裡沒有監視器。」（見本
    院卷第263頁），經審判長再詢以「是否為暱稱『長宏ＫＴ』男
    子要妳注意交錢前，看那邊有無監視器？」，仍答稱：「那
    時他電話裡有跟我講，要我看交錢地點那邊有沒有監視器，
    所以我到那邊有特別看一下有沒有監視器。」（見本院卷第
    263頁），經審判長質以「如果妳從事的是合法的工作，為
    何要閃避監視器？」，則答稱：「是對方叫我做，我就照著
    做。」（見本院卷第263頁反面），經審判長再質以「對方
    的意思是叫妳看選擇1個沒有監視器的地點交錢，是否如此
    ？」，亦答稱：「他說巷子裡是沒有監視器，叫我去那邊交
    錢。」（見本院卷第263頁反面），並有被告與「長宏ＫＴ」
    間之Line通訊軟體對話紀錄（見本院卷第177至183頁）在卷
    可佐，是被告依「長宏ＫＴ」指示將款項交予他人前，「長宏
    ＫＴ」特別要求其在未設置監視器之巷弄內交付款項，其亦有
    查看交錢地點周圍有無設置監視器等情甚明，果若被告所交
    付之款項來源係合法，「長宏ＫＴ」何須指示其至未設有監視
    器之巷弄內交付款項，更毋庸於交付款項前先查看交付地點
    周圍有無設置監視器，益徵被告當可預見其自名下玉山銀行
    帳戶提領之款項為不法所得，已為明確。
４、再者，被告於偵訊中供稱：「（問：為何單純去領錢，簡單
    的事情，就可以領到4,000元？）我回家覺得不對」（見偵2
    2237號卷第49頁反面），經檢察官質以「你為何覺得怪怪的
    ，還把錢交出去？」，仍答稱：我覺得怪怪的，但還是交給
    他等語（見偵22237號卷第49頁反面），復於本院準備程序
    中供稱：「（問：妳知道妳的帳戶提供給不認識的人，不認
    識的人會把妳的帳戶拿給詐騙集團騙被害人使用，而對方就
    不用出現任何的名字或資料，被警察及檢察官追查，因為是
    妳的帳戶，只要妳出來面對警察及檢察官就好了，是不是有
    這種可能性？）有可能」（見審訴卷第52頁），再供稱：「
    （問：有什麼工作對方會先將把10萬元匯入不認識的人的帳
    戶內，再由他提領出交予不認識的人，並可獲得如妳於警詢
    及偵查中所稱之4,000元報酬？）我覺得不合理」（見本院
    卷第29頁）；另於本院準備程序中供稱：「（問：家樂福及
    麥當勞要把薪水給妳，有要求妳把妳帳戶資料裡面的內容給
    他們公司看嗎？）不用」、「（問：家樂福及麥當勞給妳薪
    水，會要求妳從帳戶裡面把錢領出來，再交給公司指定的人
    嗎？）不會」、「（問：妳是不是為了要賺最後在妳戶頭裡
    面所剩下原來不是妳的錢中的4,000元，所以才會把妳的帳
    戶拍給對方，又把帳戶裡面不是你的錢，領了9萬6,000元給
    不認識的林先生？）是」（見審訴卷第53至54頁），足見被
    告確係因貪圖報酬，而將玉山銀行帳戶提供予「雨婕」使用
    ，並依「長宏ＫＴ」指示提領前開帳戶內之款項，再交予自稱
    「林先生」之張博翔，即被告就其係從事收取詐欺犯罪之不
    法所得、擔任取款車手之角色及遮斷資金流動軌跡、隱匿詐
    欺犯罪所得之去向等節，主觀上當已有預見甚明。
５、綜觀上證，縱被告雖非明知其提供予「雨婕」之玉山銀行帳
    戶帳號係供作詐欺取財之用，亦非明知其所提領之款項係「
    雨婕」、「長宏ＫＴ」、張博翔所屬之詐欺集團成員詐騙告訴
    人之不法所得，然被告對於其所提供之玉山銀行帳戶將可能
    作為前開詐欺集團成員向告訴人詐欺取財所用之工具，且其
    依「長宏ＫＴ」指示至自動櫃員機提領前開帳戶內之款項，可
    能為該詐欺集團實行詐欺等財產犯罪之不法所得，已有預見
    ，卻猶仍提供其名下玉山銀行帳戶予「雨婕」，並依「長宏
    ＫＴ」之指示提領並交付款項予自稱「林先生」之張博翔，足
    認被告確有與「雨婕」、「長宏ＫＴ」、張博翔及渠等所屬之
    詐欺集團成員共同意圖為自己不法之所有，基於三人以上共
    同詐欺取財及洗錢之不確定故意之犯意聯絡，至為灼然。
㈢、按共同正犯，本係互相利用，以達共同目的，並非每一階段
    行為，各共同正犯均須參與。而共同實施犯罪行為，在合同
    意思範圍以內，相互利用他人之行為，以達其犯罪之目的，
    原不必每一階段行為均經參與，祇須分擔犯罪行為之一部，
    即應對於全部所發生之結果共同負責（最高法院28年上字第
    3110號判例、72年度台上字第1978、5739號判決意旨參照）
    。另按共同正犯之意思聯絡，原不以數人間直接發生者為限
    ，即有間接之聯絡者，亦包括在內。如甲分別邀約乙、丙犯
    罪，雖乙、丙間彼此並無直接之聯絡，亦無礙於其為共同正
    犯之成立（最高法院77年台上字第2135號判例意旨參照）。
    查被告雖並未實際撥打電話對告訴人實施詐騙，然其提供名
    下玉山銀行帳戶之帳號予「雨婕」，並接受「長宏ＫＴ」指示
    領取詐騙款項交予自稱「林先生」之張博翔，而一般電話詐
    騙模式，不論負責撥打電話詐騙被害人、擔任車手工作負責
    取款或保管詐騙所得款項之行為，均係實行詐欺犯罪計畫不
    可或缺之重要環節，是被告就其參與之行為，係與「雨婕」
    、「長宏ＫＴ」、張博翔及渠等所屬之詐欺集團成員間，各自
    分擔犯罪行為之一部分，經分工合作並相互利用他人之行為
    以達犯罪目的，相互間就詐騙告訴人之行為，具有相互利用
    之合同意思，分擔犯罪行為，被告對於其所參與之本案犯罪
    結果，自應共同負責。
㈣、被告及其辯護人雖以前詞置辯，然查：
１、被告確有與「雨婕」、「長宏ＫＴ」、張博翔及渠等所屬之詐
    欺集團成員共同意圖為自己不法之所有，基於三人以上共同
    詐欺取財及洗錢之不確定故意之犯意聯絡，且就本案詐欺取
    財犯行亦有行為分擔，俱如本院認定如前。
２、又被告於偵訊時經檢察官詢以「做代工是什麼代工？」，則
    答稱：家庭代工，在家裡做手工，是照片盒，裡面有紙箱包
    東西等語（見偵22237號卷第49頁反面）；復於本院準備程
    序中供稱：我是在網路上看到是做手工的；那時候我懷孕沒
    有辦法搬粗重的事情，所以先找家庭代工，像是串珠、摺星
    星，我「都是」找這種代工的等語（見審訴卷第51頁、本院
    卷第29頁），且觀諸被告所提出其與「雨婕」間之Line通訊
    軟體對話紀錄，可知是被告先將其在臉書上所見家庭代工之
    貼文內容「我這邊有工作提供給你，材料送到家，可試做，
    薪水照給，時間沒有限制，完成即可，附有打包紙箱照片」
    之擷圖傳送給「雨婕」，詢問「想了解」（見本院卷第117
    頁）後，「雨婕」則告以這裡是「安聯投信電子交易平台幣
    托交易所平台」，工作內容則為「收集帳戶註冊綁定交易所
    ，有交易產生的話，會有資金匯到你綁定的帳戶上，你需要
    做的就是及時完成入金的提領工作」，被告旋詢問：「薪水
    是怎麼給的呢？」，經「雨婕」再告以「我們公司兌換的錢
    匯入你帳戶，你提領出來，扣除你的4％佣金薪水提成（薪水
    是當天現領的），其餘的錢交給負責交接的專員面交就可以
    了，明白嗎？」，被告則回覆：「明白」、「我想做」等語
    後，立即提供其名下金融帳戶予「雨婕」，此有被告與「雨
    婕」間之Line通訊軟體對話紀錄（見本院卷第117至123頁）
    在卷可佐，果若如被告所稱其找工作之內容「都是」像找串
    珠、摺星星之類家庭代工，當其見「雨婕」所述之工作內容
    與其所提供予「雨婕」之臉書貼文所示家庭代工之工作內容
    大相逕庭時，卻未曾就此不符情形詢問「雨婕」確認，反倒
    是不假思索旋即允諾提供其名下金融帳戶及配合指示提領款
    項，顯與一般人於求職過程發現徵人廣告所載之工作內容不
    實，理應會提高警覺並詢問或自行查證雇主及工作內容之常
    情相悖。
３、再者，被告經檢察官於偵訊中詢以「做家庭代工為何要提領
    帳戶裡面的錢給別人?」，雖辯稱：「那是專員叫我去提領
    ，跟我說這是工作內容。這筆錢是要給他們公司的材料費用
    。」，然觀諸被告與「雨婕」、「長宏ＫＴ」間之Line通訊軟
    體對話紀錄，均不曾提及該等款項係「給公司的材料費用」
    ，反而雙方僅有言明所提領之款項為「有交易產生的話，會
    有資金匯入你綁定的帳戶上，你需要做的就是及時完成入金
    的提領工作」等語（見本院卷第119頁），益徵被告絕非係
    因應徵家庭代工，始提供其名下玉山銀行帳戶之帳號予「雨
    婕」，並依「長宏ＫＴ」指示提領款項交予自稱「林先生」之
    張博翔而獲得報酬，至臻明確。是被告及其辯護人上開所辯
    ，均難採信。
㈥、綜上所述，被告及其辯護人所辯，無非係卸責之詞，俱不足
    採信。本案事證明確，被告所犯上開犯行，堪以認定，應依
    法論科。
三、論罪科刑
㈠、論罪部分
１、核被告所為，係犯刑法第339條之4第1項第2款之三人以上共
    同犯詐欺取財罪及洗錢防制法第14條第1項之洗錢罪。
２、按刑法上之接續犯，就各個單獨之犯罪行為分別以觀，雖似
    各自獨立之行為，惟因其係出於單一之犯意，故法律上仍就
    全部之犯罪行為給予一次之評價，而屬單一一罪。查「雨婕
    」、「長宏ＫＴ」、張博翔所屬之詐欺集團成員於上開時間向
    告訴人施行詐術，致告訴人接續於109年5月25日上午11時35
    分、37分許轉帳5萬元、5萬元（另扣手續費14元）至被告交
    予「雨婕」使用之玉山銀行帳戶內，係於密切接近之時間、
    地點，向同一告訴人實施犯罪，係出於同一目的、侵害同一
    告訴人之財產法益，各行為之獨立性極為薄弱，依一般社會
    健全觀念，難以強行分開，應視為數個舉動之接續施行，合
    為包括之一行為予以評價，較為合理，是就告訴人遭詐騙部
    分，應論以接續犯之一罪。
３、被告就告訴人遭詐騙財物部分之所為，係以一行為，觸犯三
    人以上共同犯詐欺取財罪及洗錢罪2罪名，應依刑法第55條
    想像競合犯之規定，從一重論以刑法第339條第1項第2款之
    三人以上共同犯詐欺取財罪。
４、被告與「雨婕」、「長宏ＫＴ」、張博翔及其等所屬詐欺集團
    成員間，就其所犯之三人以上共同犯詐欺取財犯行，有犯意
    聯絡及行為分擔，應論以共同正犯。
５、起訴意旨就被告上開所為，認僅涉犯刑法第339條第1項第2款
    之三人以上共同詐欺取財罪，雖有未洽，惟業經公訴檢察官
    當庭更正應為刑法第339條第1項第2款之三人以上共同詐欺
    取財罪及洗錢防制法第14條第1項之洗錢罪（見本院卷第27
    頁），且因該未起訴之洗錢犯行，與經檢察官起訴之三人以
    上共同詐欺取財罪犯行間，具有想像競合犯之裁判上一罪關
    係，復經本院於審理中當庭諭知被告所犯罪名包含前開公訴
    檢察官更正部分（見本院卷第251頁），無礙於被告訴訟防
    禦權之行使，當為起訴效力所及，本院自應併予審理，併此
    敘明。
㈡、科刑部分
１、爰審酌被告提供其名下玉山銀行帳戶之帳號，供「雨婕」用
    以作為詐欺犯罪取得款項之匯入，並依「長宏ＫＴ」指示自前
    開帳戶提領告訴人遭詐騙之款項，助長不法份子之訛詐歪風
    ，使執法人員難以追查詐騙集團成員之真實身分，自屬不該
    ，告訴人因受詐欺匯入被告交付之玉山銀行帳戶之款項共10
    萬元，所受損害非屬輕微。被告不思依憑自己能力及勞力以
    正當、合法之途徑賺取錢財，竟為貪圖輕易獲取金錢，遂行
    詐騙及洗錢犯行之分工，擔任提領款項之車手，自不應輕縱
    。又被告犯後始終否認犯行、卸詞狡辯，未見有何悔意，態
    度不佳，惟念及其已與告訴人達成和解，並依和解條件現已
    先行賠償告訴人1萬5,000元，此有被告與告訴人間簽立之和
    解書及本院辦理刑事案件電話查詢紀錄表（見本院卷第275
    至277頁、第281頁）在卷可佐，兼衡被告二、三專肄業之教
    育程度（見偵22237號卷第11頁）、自陳曾從事家樂福及麥
    當勞之收銀人員、勉持之家庭經濟狀況（見偵22237號卷第7
    頁、第49頁反面，偵18901號卷第221頁，審訴卷第53頁）及
    素行等一切情狀，量處如主文所示之刑。
２、被告固未曾因故意犯罪受有期徒刑以上刑之宣告，有臺灣高
    等法院被告前案紀錄表可稽（見本院卷第13頁），雖亦與告
    訴人達成和解，惟其始終否認犯行，難認經此偵、審程序即
    得使被告知所警惕，是本案顯無宣告之刑以暫不執行為適當
    之情，自不宜為緩刑諭知，辯護人主張請諭知被告緩刑云云
    （見本院卷第265頁），核屬無據。
四、沒收部分　　
　　按犯罪所得已實際合法發還被害人者，不予宣告沒收或追徵
    ，刑法第38條之1第5項定有明文。查被告提領告訴人匯入其
    名下玉山銀行帳戶內之5萬元、5萬元（另扣手續費14元），
    共10萬元後，即依「長宏ＫＴ」指示提領9萬6,000元交予自稱
    「林先生」之張博翔，並留下4,000元未提領作為其提領款
    項之報酬等情，此據被告坦認在卷（見偵22237號卷第9頁、
    第49頁反面、偵18901號卷第23頁，審訴卷第54頁，本院卷
    第29至30頁），並有被告名下玉山銀行帳戶於109年5月25日
    提領共9萬6,000元後餘額為4,184元之歷史交易明細表（見
    偵22237號卷第35頁）在卷可佐，是被告就其提領告訴人接
    續匯至玉山銀行帳戶之10萬元，所取得之報酬為4,000元，
    固屬其本案犯罪之所得，惟被告已與告訴人達成和解，並已
    於111年7月20日前依和解條件陸續賠償告訴人5,000元、5,0
    00元、5,000元，共1萬5,000元，此有被告與告訴人間簽立
    之和解書及本院辦理刑事案件電話查詢紀錄表（見本院卷第
    275至277頁、第281頁）在卷可佐，據此，自難認被告就本
    案尚有犯罪所得而應沒收，附此指明。
五、移送併辦部分
　　臺灣桃園地方檢察署檢察官以110年度偵字第18901號移送本
    院併辦意旨書所載之犯罪事實（見本院卷第207至208頁），
    與本案被告經起訴，並經本院論罪科刑之告訴人接續於109
    年5月25日上午11時35分、37分許匯款5萬元、5萬元（另扣
    手續費14元）至玉山銀行帳戶之犯罪事實（見本院卷第9至1
    2頁），係屬相同之犯罪事實，併予指明。
據上論斷，應依刑事訴訟法第299條第1項前段，洗錢防制法第14
條第1項，刑法第11條前段、第28條、第339條之4第1項第2款、
第55條前段、刑法第38條之1第5項，刑法施行法第1條之1第1項
，判決如主文。
本案經檢察官吳佳美提起公訴及經檢察官洪福臨移送併辦，經檢
察官黃鈺斐到庭執行職務。
中　　華　　民　　國　　111 　年　　7 　　月　　22　　日
              刑事第六庭  審判長法  官  劉淑玲
                                法  官  何宇宸
                                法  官  何啓榮
以上正本證明與原本無異。
如不服本判決應於收受判決後20日內向本院提出上訴書狀，並應
敘述具體理由。其未敘述上訴理由者，應於上訴期間屆滿後20日
內向本院補提理由書(均須按他造當事人之人數附繕本)「切勿逕
送上級法院」。
                                書記官　潘瑜甄
中　　華　　民　　國　　111 　年　　7 　　月　　25　　日
附錄本案論罪科刑法條：中華民國刑法第339條之4第1項第2款，
洗錢防制法第14條第1項。
中華民國刑法第339條之4
犯第339條詐欺罪而有下列情形之一者，處1年以上7年以下有期
徒刑，得併科1百萬元以下罰金：
一、冒用政府機關或公務員名義犯之。
二、三人以上共同犯之。
三、以廣播電視、電子通訊、網際網路或其他媒體等傳播工具，
    對公眾散布而犯之。
前項之未遂犯罰之。
洗錢防制法第14條
有第二條各款所列洗錢行為者，處7年以下有期徒刑，併科新臺
幣5百萬元以下罰金。
前項之未遂犯罰之。
前二項情形，不得科以超過其特定犯罪所定最重本刑之刑。